# 股权激励的会计处理

提问人：isjia 时间：2014-02-24 16:53:20
大家好，现遇到如下问题，公司实施股权激励计划，分两种类型，一是限制性股票，二是股票期权。 先说限制性股票，公司在 2012年收到限制性股票款并确认了资本公积-股本溢价 100 万，此类股票分四年四次解锁，公司在 2012 年确认股权激励时确认了 200 万资本公积-其他， 2013 年确认股权激励时确认了 300 万资本公积-其他，现在针对 2013 年 12 月 31 日这个时点，累计确认的 500 万资本公积-其他是否应转入资本公积-股本溢价，如转应该转多少？ 然后是股票期权，公司在 2012 年公告股票期权计划， 2013 年收到第一批行权款确认了资本公积-股本溢价 500 万，此类股票也是分四年四次解锁，公司在 2012 年确认股权激励时确认了 600 万资本公积-其他， 2013 年确认股权激励时确认了 800 万资本公积-其他，现在针对 2013 年 12 月 31 日这个时点，累计确认的 1400 万资本公积-其他是否应转入资本公积-股本溢价，如转应该转多少？

回答人：chenyiwei
在权益结算的股份支付中确认的“资本公积——其他”应当在等待期届满可行权（或解锁）时，或者虽然不能行权但已满足服务期限条件和非市场业绩条件时，转入“资本公积——资本溢价”。

提问人：xueyou654 时间：2014-11-05 00:38:48
请问陈版主，限制性的股票股权激励在激励过程中收到股票股权的股息，如果最后没有行权，是否要退回股息，那该如何账务处理？

回答人：chenyiwei
根据股权激励方案的具体条款而定。如果退回的，则按分配股息做相反账务处理。

提问人：xueyou654 时间：2014-11-08 18:08:43
请问陈版主，前几天你回复的“如果退回的，则按分配股息做相反账务处理。”，可实务中，这样操作好像不多见啊，如果上市公司年报这样处理，不会错吧？

回答人：chenyiwei
多数案例中，限制性股票的股息会被公司暂扣，到解锁时一并发放，如果实际未支付的，相当于这部分股息没有做利润分配的账务处理；如果支付后再收回的，则其账务处理的效果应当与一开始就未发放相同。

提问人：xueyou654 时间：2014-11-11 14:49:12
请陈版主，你回复“如果实际未支付的，相当于这部分股息没有做利润分配的账务处理；如果支付后再收回的，则其账务处理的效果应当与一开始就未发放相同。”，这个在未支付或收回股息当年的账务处理是要追溯调整吗？

回答人：chenyiwei
不需要追溯调整，并不是前期差错。

提问人：xueyou654 时间：2014-11-11 15:03:41
陈版主，还有一个问题，公司实施限制性股票股权激励，激励授权日每股公允价为a,有b股，假定分三期解锁（分别为授予日后的24 、 36 、 48 个月），每期解锁1/3，则： 第一个周年日确认费用：ab/3/2+ab/3/3+ab/3/4 第二个周年日确认费用：
ab/3/2+ab/3/3+ab/3/4 第三个周年日确认费用：ab/3/3+ab/3/4 第四个周年日确认费用：ab/3/4, 如果，在其中年份有激励职工离职了，每年激励成本还是这样计算吗？谢谢陈版主。

回答人：chenyiwei
有人在等待期内离职，表明对总费用的估计金额发生变化，因此应当适当调整对可行权数量的估计，并冲回已离职人员在前期已确认的股权激励费用。但股权激励费用在各年度之间的分配还是遵循同样的原则，即加速确认。